臺灣桃園地方法院民事簡易判決
111年度壢簡字第772號
原      告  陳姵璇  

被      告  王鈞鋐  
上列當事人間請求損害賠償事件，本院於民國111年6月22日言詞
辯論終結，判決如下：
　　主    文
一、被告應給付原告新臺幣（下同）103,070元，及自民國111年
    6月7日起至清償日止，按週年利率5%計算之利息。
二、原告其餘之訴駁回。
三、訴訟費用1,110元由被告負擔。
四、本判決原告勝訴部分得假執行。
    事實及理由
壹、程序部分
一、管轄權
　　按民事訴訟法第15條第1項規定：「因侵權行為涉訟者，得
    由行為地之法院管轄。」查本件原告主張其係於桃園市中壢
    區受詐欺而匯款，是依上揭規定，本院即有管轄權。
二、一造辯論
　　被告經合法通知，未於言詞辯論期日到場，核無民事訴訟法
    第386條各款所列情形，爰依原告之聲請，由其一造辯論而
    為判決，合先敘明。
貳、實體部分
一、原告主張
（一）被告於110年4月下旬某日19時許，將其所有之中華郵政股
      份有限公司新莊昌盛郵局帳號00000000000000號帳戶（下
      稱系爭帳戶）之存摺、提款卡及密碼，交予真實姓名不詳
      、臉書暱稱為「宋知廷」之詐欺集團成員使用。該詐欺集
      團成員取得系爭帳戶後，先以LINE通訊軟體暱稱「YANNI
      小胡兒」佯向原告推薦投資外幣及網路虛擬貨幣，並傳送
      「M&G」投資平台網址予原告操作。復於同年4月16日16時
      50分許，向原告佯稱上開投資平台近期獲利頗豐，可進場
      操作，致原告陷於錯誤而依指示匯款。
（二）嗣於同年月26日，原告因發覺無法自上開投資平台領取獲
      利，該詐欺集團成員再稱須依指示匯款完成審核，原告遂
      於同年月27日14時35分許依指示匯款103,070元至系爭帳
      戶內，並旋遭提領一空，致原告受有損害。又原告匯款時
      支出手續費，且為提起本件訴訟亦支出列印證據資料等相
      關費用共1,930元。爰依民法侵權行為之規定提起本件訴
      訟等語。並聲明：被告應給付原告105,000元，及自起訴
      狀繕本送達翌日起至清償日止，按週年利率5%計算之利息
      。
二、被告未於言詞辯論期日到場，亦未提出書狀作任何聲明或陳
    述。
三、被告於110年4月下旬某日19時許，將其所有系爭帳戶之存摺
    、提款卡及密碼，交予真實姓名不詳、臉書暱稱為「宋知廷
    」之詐欺集團成員使用。嗣該詐欺集團成員取得系爭帳戶後
    ，先以LINE通訊軟體暱稱「YANNI小胡兒」向原告推薦投資
    外幣及網路虛擬貨幣，並傳送「M&G」投資平台網址予原告
    操作。復於同年4月16日16時50分許，向原告陳稱上開投資
    平台近期獲利頗豐，可進場操作，原告因而依指示匯款。嗣
    於同年月26日，原告因發覺無法自上開投資平台領取獲利，
    該詐欺集團成員再稱須依指示匯款完成審核，原告遂於同年
    月27日14時35分許依指示匯款103,070元至系爭帳戶內，並
    旋遭提領一空等事實，業經本院依職權調閱臺灣新北地方檢
    察署110年度偵字第34400號電子卷宗（下稱偵卷）核閱無誤
    。而被告經相當時期受合法通知，無正當理由拒絕於言詞辯
    論期日到場，亦未提出書狀爭執，依民事訴訟法第280條第3
    項前段準用同條第1項之規定，應視同自認，原告主張之事
    實，應堪信屬實。
四、原告復主張被告應給付原告105,000元，是本件爭點即為：
    （一）被告是否應負損害賠償責任？（二）原告得請求賠償
    之金額若干？
（一）被告是否應負損害賠償責任？　　　　
    ⒈按民法第184條第1項前段規定：「因故意或過失，不法侵
      害他人之權利者，負損害賠償責任。」第185條規定：「
      數人共同不法侵害他人之權利者，連帶負損害賠償責任，
      不能知其中孰為加害人者，亦同；造意人及幫助人，視為
      共同行為人。」
    ⒉經查，被告於110年4月下旬某日19時許，將其所有系爭帳
      戶之存摺、提款卡及密碼，交予真實姓名不詳、臉書暱稱
      為「宋知廷」之詐欺集團成員使用。嗣該詐欺集團成員取
      得系爭帳戶後，先以LINE通訊軟體暱稱「YANNI小胡兒」
      佯向原告推薦投資外幣及網路虛擬貨幣，並傳送「M&G」
      投資平台網址予原告操作。復於同年4月16日16時50分許
      ，向原告佯稱上開投資平台近期獲利頗豐，可進場操作，
      致原告陷於錯誤而依指示匯款。嗣於同年月26日，原告因
      發覺無法自上開投資平台領取獲利，該詐欺集團成員再稱
      須依指示匯款完成審核，原告遂於同年月27日14時35分許
      依指示匯款103,070元至系爭帳戶內，並旋遭提領一空等
      事實，已如前述，臺灣新北地方法院110年度金簡字第287
      號刑事判決亦同此認定（見本院卷第4至9頁）。又被告提
      供系爭帳戶之存摺、提款卡及密碼幫助詐欺集團成員提領
      原告匯款金額之行為，與原告所受損害之間有相當因果關
      係，是被告自應就原告所受損害負損害賠償責任。
（二）原告得請求賠償之金額若干？
　　⒈按民事訴訟法第277條本文規定：「當事人主張有利於己之
      事實者，就其事實有舉證之責任。」民事訴訟如係由原告
      主張權利者，應先由原告負舉證之責，若原告先不能舉證
      ，以證實自己主張之事實為真實，則被告就其抗辯事實即
      令不能舉證，或其所舉證據尚有疵累，亦應駁回原告之請
      求（最高法院100年度台上字第415號判決意旨參照）。
　　⒉原告主張其因上開詐欺集團成員之詐欺行為而依指示匯款1
      03,070元至系爭帳戶，有原告之警詢筆錄及匯款紀錄翻拍
      畫面可證（見偵卷第179至182、242頁），是足認原告因
      被告上開行為受有103,070元之損害。
　　⒊又原告雖主張被告應賠償原告匯款手續費及列印證據資料
      等相關費用等語。然就匯款手續費部分，原告匯款103,07
      0元至系爭帳戶時，手續費為0元，有原告於警詢時提供之
      匯款紀錄翻拍畫面可證（參偵卷第242頁），原告復未提
      出任何證據供本院審酌，自難認原告確實有支出匯款手續
      費。另關於列印證據資料等相關費用部分，原告就此並未
      提出證據供本院審酌，且此係原告行使訴訟權及確保自身
      權利所為，尚難認屬被告侵權行為所生之損害，是原告就
      匯款手續費及列印證據資料等相關費用之請求，均屬無據
      。則原告得請求被告賠償之金額即為103,070元，原告請
      求在此範圍內，為有理由；逾此部分之請求，則屬無據。
五、末按民法第233條第1項規定：「遲延之債務，以支付金錢為
    標的者，債權人得請求依法定利率計算之遲延利息。第203 
    條規定：「應付利息之債務，其利率未經約定，亦無法律可
    據者，週年利率為百分之5。」第229條第2項規定：「給付
    無確定期限者，債務人於債權人得請求時，經其催告而未為
    給付，自受催告時起，負遲延責任。其經債權人起訴而送達
    訴狀，或依督促程序送達支付命令，或為其他相類之行為者
    ，與催告有同一之效力。」查本件損害賠償債務，其給付並
    無確定期限，而本件起訴狀繕本係於111年5月27日寄存送達
    被告，有本院送達證書在卷可參（見本院卷第15頁），是被
    告應於111年6月7日起負遲延責任。
六、綜上所述，原告依民法侵權行為之規定，請求被告給付103,
    070元，及自111年6月7日起至清償日止，按週年利率5%計算
    之利息，為有理由，應予准許。逾此範圍之請求，則屬無據
    ，應予駁回。
七、本件原告勝訴部分係就民事訴訟法第427條第1項訴訟適用簡
    易程序所為被告敗訴之判決，依同法第389條第1項第3款規
    定，爰依職權宣告假執行。
八、訴訟費用負擔之依據：民事訴訟法第79條。因原告敗訴部分
　　佔原告請求金額比例甚微，是酌定由被告全部負擔。並依職
　　權確定訴訟費用額如主文第3項所示。　
中　　華　　民　　國　　111 　年　　7 　　月　　 8　　日
                  中壢簡易庭      法  官  周仕弘
以上為正本係照原本作成。
如不服本判決，應於送達後20日內，向本院提出上訴狀並表明上
訴理由，如於本判決宣示後送達前提起上訴者，應於判決送達後
20日內補提上訴理由書（須附繕本）。
如委任律師提起上訴者，應一併繳納上訴審裁判費。
中　　華　　民　　國　　111 　年　　7 　　月　　 8　　日
                                  書記官  巫嘉芸